【裁判字號】    99,事聲,31
【裁判日期】    990415
【裁判案由】    確定訴訟費用額聲明異議
【裁判全文】
臺灣臺中地方法院民事裁定  99年度事聲字第31號
異  議  人  許炎坤
相  對  人  陳毅成即塑名科技企業社
上列當事人間確定訴訟費用額事件，聲明人對於本院司法事務官
民國99年2月9日所為之99年度司聲字第213號民事裁定聲明異議
，本院裁定如下：
    主    文
異議駁回。
異議程序費用由異議人負擔。
    理  由
一、按訴訟費用，由敗訴之當事人負擔，民事訴訟法第78條定有
    明文。又法院未於訴訟費用之裁判確定其費用額者，第一審
    受訴法院於該裁判有執行力後，應依聲請以裁定確定之。依
    第1項確定之訴訟費用額，應於裁定送達之翌日起，加給按
    法定利率計算之利息，民事訴訟法第91條亦有規定。所謂「
    以裁定確定之」，係指法院已為訴訟費用之裁判，僅未確定
    其費用額而言，即訴訟費用之裁判中未確定其費用額之情形
    。是確定訴訟費用之裁定，僅在確定敗訴之當事人應負擔之
    訴訟費用數額，並非就權利存在與否為確定，其償還義務如
    何，應從命負擔訴訟費用之裁判定之。因此，當事人在該程
    序中，自僅得就各個費用項目是否為法律上之訴訟費用、數
    額之計算有無錯誤加以爭執。次按，當事人對於司法事務官
    處理事件所為之終局處分，得於處分送達後10日之不變期間
    內，以書狀向司法事務官提出異議。司法事務官認前項異議
    有理由時，應另為適當之處分；認異議為無理由者，應送請
    法院裁定之。法院認第1項之異議為有理由時，應為適當之
    裁定；認異議為無理由者，應以裁定駁回之。前項裁定，應
    敘明理由，並送達於當事人，民事訴訟法第240條之4定有明
    文。
二、本件異議意旨略以：相對人曾持鈞院97年度中簡字第4463號
    、98年度簡上字第55號民事確定判決，聲請鈞院對異議人為
    強制執行，異議人業已全額清償債務，相對人並撤回執行，
    且將其持有由異議人簽發之支票乙紙交還予異議人，雙方債
    務業已了結，相對人聲請本件確定訴訟費用額之裁定，應無
    理由云云。
三、經查，本件異議人與相對人間請求給付票款事件，經本院97
    年度中簡字第4463號、98年度簡上字第55號民事判決確定，
    第一、二審訴訟費用均由異議人負擔（惟相對人即原告於第
    一審訴訟時，就原聲明請求之新台幣〈下同〉150萬元，減
    縮聲明僅請求50萬元），前開判決未就訴訟費用額為裁定，
    相對人於判決確定後聲請本院裁定訴訟費用額，即無不合。
    經調卷審查後，原裁定（本院99年度司聲字第213號）裁定
    異議人應賠償相對人訴訟費用額為1萬3,500元及自裁定送達
    異議人之翌日起算之法定利息，洵屬有據，異議人對此數額
    亦不爭執，徒以：伊已清償系爭債務云云置辯，惟查，依前
    揭說明，確定訴訟費用之裁定，僅在確定敗訴之當事人應負
    擔之訴訟費用數額，並非就權利存在與否為確定，其償還義
    務如何，應從命負擔訴訟費用之裁判定之。因此，當事人在
    該程序中，自僅得就各個費用項目是否為法律上之訴訟費用
    、數額之計算有無錯誤加以爭執，則本件異議人僅以其與相
    對人間之系爭債務已為清償了結乙節，所為爭執，核與訴訟
    費用額之確定無關，且屬實體事項，亦非本件非訟事件所得
    審究者，故異議人本件聲明異議，非有理由，應予駁回。
四、依民事訴訟法第240條之4第3項、第95條、第78條，裁定如
    主文。
中    華    民    國    99    年    4     月    15    日
                  民事第四庭    法  官  張國華
正本係照原本作成。
如不服本裁定應於送達後10日內向本院提出抗告狀，並繳納抗告
費新臺幣1,000元。
中    華    民    國    99    年    4     月    15    日
                                書記官  王麗麗

司法院資訊處製作；財團法人民間司法改革基金會備份。
